【裁判字號】    95,上訴,869
【裁判日期】    950809
【裁判案由】    違反毒品危害防制條例
【裁判全文】
臺灣高等法院高雄分院刑事判決         95年度上訴字第869號
上  訴  人
即  被  告  甲○○
上列上訴人因違反毒品危害防制條例案件，不服臺灣高雄地方法
院95年度訴字第956 號中華民國95年4月17日第一審判決（起訴
案號：臺灣高雄地方法院檢察署95年度毒偵字第1933號），提起
上訴，本院判決如下：
    主  文
上訴駁回。
    事  實
一、甲○○前於民國93年間因施用毒品案件，經原審法院以93年
    度毒聲字第2459號裁定送勒戒處所觀察、勒戒後，認無繼續
    施用毒品之傾向，於94年3 月31日釋放。詎仍不知悔改，明
    知海洛因係毒品危害防制條例第2 條第2 項第1 款所明定之
    第一級毒品，不得持有、施用，仍於前述觀察、勒戒執行完
    畢釋放後5 年內，復基於施用第一級毒品海洛因之犯意，於
    95 年1月14日某時，在高雄縣大社鄉○○村○○路55巷21號
    2 樓住處，以將第一級毒品海洛因置於注射針筒摻水混合後
    注射之方式，施用第一級毒品海洛因1 次。嗣於95年1 月15
    日凌晨5 時30分許，因涉嫌竊盜案件為警查獲，並徵得其同
    意採集尿液送驗後，始查知上情。
二、案經高雄縣政府警察局仁武分局報請臺灣高雄地方法院檢察
    署檢察官偵查起訴。
    理  由
一、按上訴人即被告甲○○（下稱被告）所為係犯死刑、無期徒
    刑、最輕本刑為3 年以上有期徒刑以外之罪，被告於審判期
    日就被訴事實為有罪之陳述，經審判長告知簡式審判程序之
    旨，並聽取公訴人、被告之意見後，當庭諭知進行審判程序
    ，合先敘明。
二、訊據被告對於上揭事實供承不諱，且被告於95年1 月15日凌
    晨5 時30分許為警查獲後所採集之尿液，經送檢驗之結果，
    確呈嗎啡陽性反應，此有台灣檢驗科技股份有限公司濫用藥
    物尿液檢驗報告及高雄縣政府警察局仁武分局偵查隊偵辦毒
    品案件嫌疑人尿液採證檢驗對照表各1 紙附卷可稽，是被告
    之任意性自白核與事實相符，應堪採信。又查被告前因施用
    毒品案件，經原審法院以93年度毒聲字第2459號裁定送勒戒
    處所觀察、勒戒後，認無繼續施用毒品之傾向，於94年3 月
    31日釋放乙節，有臺灣高等法院被告前案紀錄表等在卷可參
    。被告於觀察、勒戒執行完畢釋放後5 年內，再犯本件施用
    毒品犯行，應予依法論科。
三、按海洛因係毒品危害防制條例第2 條第2 項第1 款所明定之
    第一級毒品，不得持有及施用，是核被告所為施用第一級毒
    品海洛因之行為，係犯毒品危害防制條例第10條第1 項之施
    用第一級毒品海洛因罪。其持有第一級毒品海洛因之低度行
    為，為施用第一級毒品海洛因之高度行為所吸收，不另論罪
    。
四、原審認被告罪證明確，因而適用毒品危害防制條例第10條第
    1 項規定，並審酌被告經觀察、勒戒後，仍未能戒絕其毒癮
    ，足證前開保安處安措施已難收矯治其惡性，惟念其於犯罪
    後坦承犯行及所犯為自戕行為等一切情狀，量處有期徒刑7
    月。其認事用法，核無不合，量刑亦屬允當。被告上訴意旨
    指摘原判決量刑過重，並無理由，應予駁回。
四、據上論斷，應依刑事訴訟法第368 條，判決如主文。
本案經檢察官姜麗儒到庭執行職務。
中    華    民    國    95    年    8     月    9     日
                  刑事第七庭    審判長法  官   莊飛宗
                                      法  官   曾逸誠
                                      法  官   黃三友
以上正本證明與原本無異。
如不服本判決應於收受本判決後10日內向本院提出上訴書狀，其
未敘述上訴理由者，並得於提起上訴後10日內向本院補提理由書
狀（均須按他造當事人之人數附繕本）「切勿逕送上級法院」。
中    華    民    國    95    年    8     月    9     日
                                      書記官   黃玉珠
附錄本件判決論罪科刑法條：
毒品危害防制條例第10條第1項
施用第一級毒品者，處6 月以上5 年以下有期徒刑。


司法院資訊處製作；財團法人民間司法改革基金會備份。
